# 请教陈版，对于《关于修订印发 2019 年度一般企业财务报表格式的通知》的问题

提问人：gpqg 时间：2019-05-17 10:41:36
陈版，该通知中的描述，对于债务重组利得和损失，是否不再通过营业外收支列报呢？
谢谢陈版！

回答人：chenyiwei
个人理解，债务重组损益仍是通过营业外收入或营业外支出项目核算或列报的，只是不再在 “其中”项目中单列。如果日后新修订的债务重组准则有其他规定的，则从其规定。

提问人：shiyunhao2 时间：2019-05-18 11:18:43
陈版新报表中格式通知中为什么解释不论是与资产相关还是与收益相关政府补助都计入到收到的其他与经营活动有关的现金。为什么不与资产相关的不计入筹资以及投资呢

回答人：chenyiwei
这是在 2018 年 9 月发布的关于一般企业 2018 年度报表格式的解读中已经明确的问题，这次只是将其提升到文件规定层面。